臺灣新北地方法院三重簡易庭民事判決
111年度重簡字第1311號
原      告  林志謙  
被      告  李世烈  

訴訟代理人  林洋帆  
上列當事人間請求侵權行為損害賠償(交通)事件，本院於民國11
1年10月27日言詞辯論終結，判決如下：
　　主　    文
一、原告之訴及其假執行之聲請均駁回。
二、訴訟費用由原告負擔。
    事實及理由
一、原告主張：
　㈠被告李世烈於民國110年1月7日00時10分許，駕駛車牌號碼00
    0-0000號車（下稱被告車輛），行經國道三號北向46.3公里
    外側路肩時發生爆胎，波及原告所駕駛車牌號碼000-0000號
    車（下稱系爭車輛），致系爭車輛車體多處毀損，經修車廠
    確認受損狀況後，估定受損狀況修理費用為新臺幣（下同）
    425,900元，並因上開事故支出醫療費用4,028元、交通費用
    35,000元、工作損失費用35,000元及應賠償精神慰撫金260,
    000元，爰依侵權行為之法律關係請求被告賠償上開費用等
    語。
　㈡對被告答辯之陳述：被告車輛撞到中間分隔島再甩道路間再
    甩回來，我根本無法預料，行車紀錄器可見我本就有保持安
    全距離。被告有去汽車保養廠檢查保養，我想知道輪胎出廠
    年月份，知悉輪胎爆裂原因，我也懷疑是被告駕駛不當，輪
    胎才會爆裂，且爆裂時應放開油門不應踩煞車，我有詢問過
    其他車廠，他們說除非油門踩著或方向盤沒有扶好，是操作
    不當。警方有提及輪胎確實還沒磨到安全線，但無法得知是
    否為異物刺入，被告應舉證，可參初判表，請求被告提出輪
    胎出廠年月份、購買日期及發票，提出輪胎為異物刺入而非
    自己駕駛不當導致輪胎爆裂等語。
　㈢並聲明：
　⒈被告應給付原告759,928元，及自起訴狀繕本送達翌日起至清
    償日止，按年息5％計算之利息。
　⒉願供擔保，請准宣告假執行。
二、被告則以：
　㈠本件前曾經臺灣高等檢察署111年度上議字第4043號調查認為
    ，原告駕駛系爭車輛距離被告車輛約有七秒之反應時間，明
    顯足夠原告駕駛系爭車輛採取避險行為，而維持原不起訴處
    分。依前開高檢署處分書第二頁認定，原告跟伊間至少超過
    193.9公尺、將近200公尺距離，足以將車子避開如此的危險
    ，初判表也不可成為證據依據，且地方法院、高檢署也說明
    伊車胎紋都有正常。希望原告可提出原告自己的行車紀錄器
    ，很明確可以知悉是原告衝撞上來，初判表寫明原告行駛時
    速100公里可參。原告要伊找輪胎出廠年月份、購買日期及
    發票簡直強人所難，但伊會去找看看等語。
　㈡聲明：
　⒈請求駁回原告之訴。
　⒉如受如受不利判決，願供擔保請准宣告免為假執行。
三、本院之判斷：
  ㈠原告主張上開車禍事故及其因此受有損害之事實，業據其提
    出亞東紀念醫院診斷證明書及醫療費用收據、衛生福利部雙
    和醫院醫療費用收據、國道小型車拖救服務契約三聯單、名
    隆汽車股份有限公司車輛維修估價單等件在卷可佐（本院卷
    第13至27頁），核與本院職權向國道公路警察局第六公路警
    察大隊調取之系爭事故調查卷宗等資料相符，且為被告所不
    爭執，堪信為真。
  ㈡惟按因故意或過失，不法侵害他人之權利者，負損害賠償責
    任；汽車、機車或其他非依軌道行駛之動力車輛，在使用中
    加損害於他人者，駕駛人應賠償因此所生之損害。但於防止
    損害之發生，已盡相當之注意者，不在此限，民法第184條
    第1項前段、第191條之2分別定有明文。次按損害賠償之債
    ，以有損害之發生及有責任原因之事實，並二者之間，有相
    當因果關係為成立要件，故原告所主張損害賠償之債，如不
    合於此項成立要件者，即難謂有損害賠償請求權存在（最高
    法院48年台上字第481號裁判意旨參照）。末按當事人主張
    有利於己之事實者，就其事實有舉證之責任，民事訴訟法第
    277條前段著有規定，因此主張侵權行為損害賠償請求權之
    人，對於侵權行為之成立要件應負舉證責任。
  ㈢經查，被告車輛行經國道三號北向46.3公里外側路肩時，因
    發生爆胎導致車輛失控，先碰撞路肩護欄再彈回左側車道後
    ，此時系爭車輛往左側車道行駛，被告車輛之後再彈至原告
    行駛之車道，兩車因而發生碰撞之事實，業經臺灣新北地方
    檢察署勘驗原告提出行車紀錄器檔案在案（新北地檢110年
    度偵字第41370號卷第14頁），此部分事實堪以認定。又平
    日保養被告車輛之修車廠師傅彭桂林於偵查時具結證謂：事
    故前即109年10月25日被告車輛進廠保養，保養當天因為輪
    胎胎紋及深度都很漂亮，所以只有調胎而已，且依其經驗，
    甫保養之車輛，不大可能就發生爆胎情形等語（新北地檢11
    0年度他字第1591號卷第107至108頁），足認被告於駕車之
    前，已有進廠保修，已詳細檢查車輛輪胎有無胎紋不足之情
    形，核與國道公路警察局第六公路警察大隊函覆新北地檢署
    表示，被告車輛係右前輪爆胎，現場處理員警檢查該輪胎尚
    未磨到安全線，故未量測輪胎深度等語相符（新北地檢110
    年度偵字第41370號卷第78頁）。是本院審酌上情，以及在
    時速限制高達每小時110公里國道高速公路上，依一般人之
    注意能力，對於雨天之凌晨駕駛車輛行駛在國道高速公路上
    ，如遇有不明原因導致輪胎爆胎，誠難加以防範，亦無預見
    發生之可能性，此種責任原因為不可抗力，自無從咎責於被
    告。
  ㈣至原告主張其懷疑被告駕駛不當，輪胎才會爆裂等語。惟查
    ，縱然如原告所主張汽車駕駛人於發現輪胎爆裂時應放開油
    門且不應踩煞車，然衡以以該路段限速110公里，且本件事
    故發生時間為凌晨且有雨天氣，實難期高速公路上之用路人
    在高速行駛下對於不明原因之輪胎爆裂後能及時採取應變措
    施，防止該危險之發生，自不得以原告空言指稱被告未能立
    即放開油門或煞車，而遽認被告有可歸責事由。又本件並無
    積極證據足以證明被告確有駕駛不當之行為，原告復未能舉
    證證明被告於本件車禍有何過失，則原告主張被告應負侵權
    行為責任等情，洵屬無據，尚難採信。
四、綜上所述，原告主張依侵權行為損害賠償之規定，請求被告
    賠償759,928元及法定利息，為無理由，不應准許。其假執
    行之聲請，亦失所附麗，應併予駁回。 
五、本件事證已臻明確，兩造其餘攻擊防禦方法及所提證據，經
    核於結果不生影響，爰不一一論述。
六、訴訟費用負擔之依據：民事訴訟法第78條。
中　　華　　民　　國　　111 　年　　11　　月　　24　　日
                  三重簡易庭  法  官  王凱俐
以上正本係照原本作成。
如不服本判決，應於送達後20日內，向本院提出上訴狀並表明上
訴理由，如於本判決宣示後送達前提起上訴者，應於判決送達後
20日內補提上訴理由書（須附繕本）。
如委任律師提起上訴者，應一併繳納上訴審裁判費。
中　　華　　民　　國　　111 　年　　11　　月　　24　　日
                              書記官　李采錡